# 求助陈版主，关于政府收购土地，房屋补偿协议

提问人：409910318 时间：2019-12-24 08:05:06
求教老师，关于政府收购土地，房屋补偿协议会计分录
举个例子：公司收到政府补助 3.5亿元，其中土地补助 1.5亿，房屋补助1 亿，房屋及附属物 0.5亿，搬迁费 0.2 亿，停业补偿 0.3 亿（政府根据评估第三方评估报告在文件中约定的价值），以现金方式分期补偿，政府将工业用地变为商业用地再次挂牌出售。
公司账面：土地资产净值 1 亿，房屋净值 0.8亿，房屋及附属物净值 0.3亿，实际发生搬迁费 0.15 亿。
借：其他应收款-政府拆迁办 3.5亿
贷：专项应付款 3.5 亿
借：专项应付款-固定资产清理 1.1亿（只考虑净值）
借：专项应付款-无形资产 1 亿
贷：固定资产 1.1 亿
贷：无形资产 1 亿
借：专项应付款-搬迁费 0.15亿
贷：银行存款 0.15 亿
借：专项应付款 1.25 亿
贷：其他收益-政府补助 1.25亿
老师，会计分录这么做对吗？

回答人：chenyiwei
参照 2018 年修订后政府补助准则应用指南的【例 1 】：
【例 1 】2×17 年 2 月，甲企业与所在城市的开发区人民政府签订了项目合作投资协议，实施 “退城进园”技改搬迁。根据协议，甲企业在开发区内投资约 4 亿元建设电子信息设备生产基地。生产基地占地面积 400 亩，该宗项目用地按开发区工业用地基准地价挂牌出让，甲企业摘牌并按挂牌出让价格缴纳土地出让金 4 800 万元。甲企业自开工之日起须在 18 个月内完成搬迁工作，从原址搬迁至开发区，同时将甲企业位于城区繁华地段的原址用地（ 200 亩，按照所在地段工业用地基准地价坪估为 1 亿元）移交给开发区政府收储，开发区政府将向甲企业支付补偿资金 1 亿元。
本例中，为实施 “退城进园”技改搬，甲企业将其位于城区繁华地段的原址用地移交给开发区政府收储，开发区政府为此向甲企业支付补偿资金 1 亿元。由于开发区政府对甲企业的搬迁补偿是基于甲企业原址用地的公允价值确定的，实质是政府按照相应资产的市场价格向企业购买资产，企业从政府取得的经济资源是企业让渡其资产的对价，双方的交易是互惠性交易，不符合政府补助无偿性的特点。因此，甲企业收到的 1 亿元搬迁补偿资金不作为政府补助处理，而应作为处置非流动资产的收入。
据此，本案例中的补偿款，除了用于补偿搬迁费用和停业补偿的 0.5 亿元以外，其他部分作为资产处置价款，在相关地块及地上建筑物移交给征收方时确认资产处置损益。不再作为政府补助处理。用于补偿搬迁费用和停业补偿的 0.5 亿元仍计入递延收益，到后续相关支出发生并计入损益时从递延收益转入其他收益。